

MOHMAD YAZAN SWEED

CONTACT INFO

- **** 0615652866
- yazn.sweed2001@gmail.com
- in yazan sweed
- tttps://ps200735.github.io/YazanCV/



SKILLS

JAVASCRIPT
LARAVEL
PHP
C#
XMAL
NODE JS
HTML/CSS
REACT

REFERENCES

MICHIEL STEVENS

Hoofd Coördinator teststraten

6 0682383878

michiel@dutchsafetygroup.nl

OVER MIJ

Ik ben Yazan en mijn leeftijd is 21 jaar. Ik woon al sinds zes jaar in Nederland. Ik kom uit Syrië. Ik heb de Nederlandse nationaliteit al vier jaar. Ik ben in bezit van rijbewijs B. Mijn hobby's zijn: Goochelen, Kamperen, Paardrijden en Boogschieten

ERVARING

EVENT MEDICAL SERVICE

2021 - Heden

MEDIAMARKT

2019 - 2020

DOMINO'S

2018-2019

GAMMA

2018 - 2018

SLIGRO

2018 - 2018

OPLEIDING

SUMMA COLLEGE

2020 - Heden

GILDE OPLEIDINGEN

2018 - 2020

COÖRDINATOR TESTSTRATEN

Medewerkers in/uitklokken, planning maken, openen/sluiten van de zaak, problemen oplossen en met patienten in gesprak gaan.

(STAGE)SMART PAR

Klanten helpen met hun technische problemen van hun apparaten

SHIFTRUNNER

Medewerkers in/uitklokken, planning maken, openen/sluiten van de zaak en administratie van de dag controlleren.

STAGE

Magazijnmedewerker, kassa , administratie en vakken vullen

STAGE

Magazijnmedewerker, kassa , administratie en vakken vullen

SOFTWARE DEVELOPMENT

Websites en applicaties maken en zorgen ervoor dat deze goed (blijven) werkene, problemen oplost en maakt een producten voor klanten.

ICT-BEHEER / ICT-BEHEERDER

Kennis maak met de beroepen retailmedewerker, business assistent, ICT-Medewerker, én Logistiek Medewerker.